臺灣高等法院刑事判決　　　　　　　　100年度上訴字第603號
上　訴　人
即　被　告　李松霖
上列上訴人因妨害自由案件，不服臺灣板橋地方法院99年度訴字
第1733號，中華民國100年1月7日第一審判決（起訴案號：臺灣
板橋地方法院檢察署98年度偵續字第611號），提起上訴，本院
判決如下：
    主  文
原判決關於恐嚇危害安全部分撤銷。
李松霖被訴恐嚇危害安全部分，無罪。
其他上訴駁回。
    事  實
一、李松霖前於民國92年間因傷害案件，經本院以92年度少連上
    易字第6號判處有期徒刑10月確定，於96年3月29日執行完畢
    ，翌日出監。詎仍不知悔改，於97年10月24日凌晨3時許，
    在臺北縣三重市（現改制為新北市三重區，以下同）自強路
    2 段96號卡拉OK店內，因不滿其女友謝靜修與男性友人張維
    聲在該卡拉OK店內共處聊天，先徒手毆打張維聲成傷（涉犯
    傷害罪部分業經原審以98年度簡上字第643號判處有期徒刑4
    月確定）後，另基於以強暴妨害人行使權利之犯意，強拉謝
    靜修之左手走向店外，其間謝靜修已因站立不穩摔倒在地，
    李松霖仍繼續抓著謝靜修之左手，將倒地之謝靜修拖行至店
    門口，待謝靜修站起來後，李松霖復強拉謝靜修之右手走出
    店外，使謝靜修無法留在現場探視張維聲受傷之狀況，以此
    強暴之方式妨害謝靜修留在現場之權利。
二、案經謝靜修訴由臺北縣（現改制為新北市）政府警察局三重
    分局移請臺灣板橋地方法院檢察署（下稱板橋地檢署）檢察
    官偵查起訴。
    理  由
壹、證據能力部分：
一、證人謝靜修、張維聲於檢察官偵查中到庭具結作證，渠等向
    檢察官所為之言詞陳述，並無證據證明有何顯不可信之情況
    ，且均與本案待證事實相關，依刑事訴訟法第159條之1第2
    項規定，均得為證據。
二、卷附臺北縣政府警察局（三重分局光明派出所）員警工作紀
    錄簿（影本）1紙，屬公務員職務上製作之紀錄文書，並無
    證據證明有何顯不可信之情況，且與本案待證事實相關，依
    刑事訴訟法第159條之4第1款規定，得為證據。
三、另本件認定事實所引用之卷內其餘卷證資料，並無證據證明
    係公務員違背法定程序所取得，且卷內之文書證據，亦無刑
    事訴訟法第159條之4之顯有不可信之情況與不得作為證據之
    情形，本件認定事實所引用之所有文書證據，均有證據能力
    。
貳、有罪部分：
一、訊據上訴人即被告李松霖矢口否認有何以強暴妨害人行使權
    利之犯行，於原審辯稱：97年10月24日伊看到女友謝靜修被
    張維聲性騷擾，一時生氣打了張維聲，之後只想儘速把謝靜
    修帶離現場，沒有要妨害她自由的意思，謝靜修是自己踢到
    沙發下緣而跌倒，不是伊把她拉跌倒，伊承認有拉謝靜修，
    但這樣就成立妨害自由罪太嚴苛云云。於本院辯稱：伊把她
    手牽著帶出去那個地方而已，沒有強迫云云。經查：
（一）被告於原審自承：97年10月24日，我有把謝靜修拖離開卡
      拉ＯＫ店，因為那時已經發生衝突了等語（見原審卷第21
      頁反面）；而證人即告訴人謝靜修亦於原審審理時具結證
      稱：97年10月24日凌晨3時在三重市○○路○段96號卡拉OK
      店內，伊有看到被告毆打張維聲，後來被告把伊拖行帶走
      離開現場，不准伊插手，伊是要問被告為何要動手打人，
      他莫名其妙打張維聲，被告完全沒有理由就把伊拖走，把
      伊拖在地上，叫伊不准插手管這件事，被告拉伊的手往店
      外走，目的是不讓伊插手，因為伊想幫張維聲，伊當時不
      願意離開該店，是被拖行限制行動才會離開的等語（見原
      審99年12月21日審判筆錄）。且原審於99年8月12日準備
      程序中當庭勘驗本案發生時現場監視器錄影光碟，勘驗結
      果如下：「（一）監視錄影畫面並未顯示錄影時間，以下
      所載時間為錄影光碟播放經過之時間。（二）檔案MOV031
      04錄影內容：（1）畫面上有3個不同位置之監視錄影鏡頭
      同時進行錄影，2個鏡頭在店內，1個鏡頭對著告訴人謝靜
      修與張維聲所在之沙發區（下稱第1個鏡頭），1個鏡頭對
      著門口（下稱第2個鏡頭），第3個鏡頭在店外，對著店門
      口（下稱第3個鏡頭）。（2）錄影畫面一開始，告訴人謝
      靜修與張維聲一起併肩坐在店內門口附近之沙發區，看起
      來互動親暱，但謝靜修曾有推開張維聲之動作，被告曾兩
      度進入店內，未走到沙發區，僅在門口處手指著謝靜修與
      張維聲所坐沙發區的方向。（3）約33秒，被告第三次走
      進店裡，走到告訴人與張維聲所坐之沙發區，約36秒開始
      毆打張維聲。（4）約1分09秒，張維聲離開上開沙發區，
      告訴人仍坐在沙發上，被告拉著告訴人右手，把告訴人拉
      得站起來，2 人交談。（5）約1分17秒，被告抓住告訴人
      左手逕自往外走，告訴人被拉得摔倒在地，被告仍抓著告
      訴人的手，把倒地的告訴人拖向門口。（6）約1分21秒，
      告訴人被拖行至門口（仍在店內），被告放開告訴人的左
      手，改拉其右手。（7）約1分31秒，被告拉著告訴人右手
      ，告訴人站起來，被告在前、告訴人在後，被告拉著告訴
      人的手走出門外，離開店內監視錄影鏡頭（即第1、2個鏡
      頭）之錄影範圍。（8）約1分35秒，告訴人在前（面向被
      告倒退著走）、被告在後，一前一後走入店外監視錄影鏡
      頭（即第3個鏡頭）錄影範圍內（從畫面右方店內出來）
      ，2人未拉著手，似乎有交談，往畫面上方（路邊）走，
      很快就離開該鏡頭錄影範圍。（三）檔案MOV031 05錄影
      內容：即上開檔案MOV03104錄影畫面中，第1個鏡頭之放
      大畫面，錄影內容不再贅述。」（見原審99年8月12日準
      備程序筆錄）。足認被告於上開時、地毆打案外人張維聲
      後，隨即違反告訴人之意願，以強拉及拖行告訴人等強暴
      之方式，將告訴人強行帶離該卡拉OK店無疑，其行為顯已
      妨害告訴人留在現場之權利，應成立刑法第304條第1項強
      制罪，被告辯稱並無妨害告訴人自由之意思，其上開行為
      不應成罪云云，不足採信。
（二）公訴人雖主張被告除將告訴人拖行離開上開卡拉OK店外，
      亦將其強行帶回告訴人位於臺北縣三重市○○路219巷29
      號6樓之住處，復向告訴人恫稱：「我可以把張維聲打成
      這樣，妳覺得我會對妳怎樣」等語，致告訴人心生畏懼，
      以此方式控制告訴人之行動自由云云。然按告訴人之告訴
      ，係以使被告受刑事訴追為目的，是其陳述是否與事實相
      符，仍應調查其他證據以資審認，最高法院52年度台上字
      第1300號判例意旨參照。查告訴人謝靜修雖曾於偵訊時以
      證人身分具結證稱：被告在97年11月24日凌晨打張維聲後
      ，把伊從地上拖行，拖回伊三重住處，警告伊不准報案、
      不准跟張維聲聯絡，要伊裝沒事，被告當晚一直跟伊說「
      不准報案」、「不准跟張先生聯絡」、「我可以把張維聲
      打成這樣，妳覺得我會對妳怎樣」，伊覺得飽受威脅，都
      在恐慌跟內疚中渡過，被告跟伊說這些話時，沒有其他人
      在場，現場只有被告和伊2個人云云（見板橋地檢署98年
      度偵字第2565號偵查卷〈下稱偵一卷〉第26頁正、背面、
      板橋地檢署98年度偵續字第611號偵查卷〈下稱偵二卷〉
      第21頁），復於原審審理時以證人身分具結證稱：97年10
      月24日凌晨被告毆打張維聲後，被告跟伊回伊家，回家的
      路上被告曾經跟伊說「我可以把張維聲打成這樣，妳覺得
      我會對妳怎樣」，被告是怕伊會去報警才這樣說云云（見
      原審99年12月21日審判筆錄），惟被告否認有於上開時、
      地強行將告訴人帶回其住處或恐嚇告訴人「我可以把張維
      聲打成這樣，妳覺得我會對妳怎樣」等語之行為。而經原
      審勘驗本案發生時上開卡拉OK店現場監視器錄影光碟結果
      可知，告訴人與被告走出上開卡拉OK店後，2人係一前一
      後往外走，並未拉著手（詳見前述勘驗結果），顯見離開
      該卡拉OK店後，被告已無繼續強拉告訴人之舉動；又告訴
      人曾於原審審理時以證人身分具結證稱：伊和被告到店外
      後，被告只是問伊為何與張維聲坐在一起，沒有要求伊跟
      他去什麼地方，是伊自己說要回伊住處，因為（伊住處）
      大樓有監視器和管理員，伊覺得回到伊家是最安全的，伊
      當時想要去安全的地方，伊想回家，被告跟著伊回到伊住
      處，但他沒有待很久，伊把他支開等語（見原審同上審判
      筆錄），由告訴人上開證述及原審勘驗結果相互以觀，堪
      認被告於上開時、地將告訴人強行帶出卡拉OK店後，係告
      訴人自行決定要回家，被告並無強行將告訴人帶回其住處
      之妨害自由行為。至公訴人主張被告曾向告訴人恫稱：「
      我可以把張維聲打成這樣，妳覺得我會對妳怎樣」等語部
      分，除告訴人之上開指訴外，公訴人並未提出其他積極證
      據證明被告有此部分之行為，則揆諸上開判例意旨，尚難
      僅憑告訴人之片面指訴，即認被告確曾以上開話語恫嚇告
      訴人。是公訴人主張被告曾於上開時、地將告訴人強行帶
      回其位於臺北縣三重市○○路219巷29號6樓之住處，復向
      告訴人恫稱：「我可以把張維聲打成這樣，妳覺得我會對
      妳怎樣」等語，致告訴人心生畏懼，以此方式控制告訴人
      之行動自由云云，尚不足採。
（三）被告於本院審理時雖提出10月26日、11月8日照片數紙，
      主張未於10月24日強拉告訴人云云，惟查，被告強制犯行
      ，業據告訴人指述，並有現場錄影光碟可資佐證，被告犯
      行已堪認定，被告於本院所提照片並非案發現場之照片，
      自無從為有利於被告之認定。
（四）綜上所述，本件被告所犯強制罪部分事證明確，犯行堪以
      認定，應予依法論科。
二、核被告所為，係犯刑法第304條第1項強制罪。公訴意旨固認
    被告上開所述係涉犯刑法第302條第1項剝奪他人行動自由罪
    ，惟按刑法第302條之妨害自由罪，既係以私行拘禁為其非
    法剝奪人行動自由之例示，則本罪在性質上，其行為自須持
    續相當之時間，始足當之，倘若其目的在使人行無義務之事
    ，僅有瞬間之拘束，則屬同法第304條之範圍，不構成上開
    剝奪行動自由罪（最高法院75年度台上字第6857號判決意旨
    參照）。經查，於此部分犯行中，被告雖有以強暴之方式將
    告訴人強行帶離該卡拉OK店，妨害告訴人行動自由之行為，
    惟被告妨害告訴人行動自由之時間（即自被告強拉告訴人走
    向店外時起，至被告與告訴人一起走出店外，被告放開告訴
    人時止），僅有約18秒之久，此有原審前開99年8月12日準
    備程序中製作之勘驗筆錄在卷可佐，被告妨害告訴人行動自
    由之時間甚短，實難認已持續相當之時間，則參酌上揭判決
    意旨，被告上開行為應係成立刑法第304條第1項之強制罪（
    以強暴妨害人行使權利），而非同法第302條第1項之剝奪他
    人行動自由罪，公訴意旨認被告該部分犯行應論以剝奪他人
    行動自由罪，尚有未合，惟因基本事實同一，自應予以審理
    ，並變更起訴法條。又被告曾有如犯罪事實欄所示之論罪科
    刑前科，此有本院被告前案紀錄表1份在卷可憑，其於有期
    徒刑執行完畢後5年內，故意再犯本案有期徒刑以上之罪，
    為累犯，應依刑法第47條第1項規定加重其刑。
三、上訴駁回部分：
    原審變更檢察官起訴法條，依刑法第304條第1項、第47條第
    1 項、第41條第1項前段，並審酌被告為成年人，應知在現
    代法治社會中，對於任何糾紛之解決，應本諸理性、和平之
    手段與態度為之，竟僅因細故，即罔顧告訴人之意願，強行
    將告訴人帶離上開卡拉OK店，以強暴方式妨害告訴人行使權
    利，被告所為實不足取，且被告犯後否認犯行，亦未與告訴
    人達成和解，及其犯罪動機、目的、手段、所生危害、犯後
    態度、與告訴人之關係等一切情狀，量處有期徒刑4月，並
    諭知易科罰金之折算標準，認事用法，核無違誤，量刑亦屬
    妥適，被告上訴否認此部分犯罪，為無理由，應予駁回。
參、撤銷改判部分：
一、公訴意旨另略以：被告李松霖另基於恐嚇之意，先後於98年
    1月10日、1月14日至謝靜修所投資經營位於臺北縣三重市○
    ○○路8號之「怡心園歌友會」店外叫囂，並接續向謝靜修
    「怡心園歌友會」店內真實姓名年籍不詳綽號「阿通」之廚
    師恫稱：「叫謝靜修出面談判，否則要讓店無法營業」等語
    ，以此加害他人財產之事施以恐嚇，經「阿通」轉告謝靜修
    後，使謝靜修心生畏懼，致生危害於安全，因認被告李松霖
    接續涉犯刑法第305條之恐嚇危害安全罪嫌。
二、按犯罪事實應依證據認定之，無證據不得認定犯罪事實，又
    不能證明被告犯罪者，應諭知無罪之判決，刑事訴訟法第15
    4條第2項、第301條第1項分別定有明文。次按按告訴人之告
    訴，係以使被告受刑事訴追為目的，是其陳述是否與事實相
    符，仍應調查其他證據以資審認，最高法院52年度台上字第
    1300號判例意旨參照。
三、訊據被告堅詞否認此部分犯行，辯稱伊沒有出言恐嚇等語。
    經查：
（一）證人即告訴人謝靜修於98年2月11日偵訊時固具結證稱：
      「（李松霖何時到你店內？）就如我1月22日所寄來的刑
      事呈報狀所載。（稱1月10日、1月14日李松霖有到你店內
      ，李松霖恐嚇你何話語？）李松霖一直要請我出去協談，
      一直在門口跟我們廚師、會計大小聲，影響我們店內的作
      業，他一直要我撤銷案子」等語（見偵一卷第26頁背面）
      ；於98年12月11日偵訊時證稱：「（98年1月10日及14日
      ，被告如何對你或他人恐嚇？）他向我們店裡的廚師阿通
      表示要跟我談判，因為當時我開始躲他，被告有向阿通表
      示一定要跟我談判，否則要讓我的店無法營業，因為阿通
      向我表示被告說如果不單獨跟我談判的話，之後我的店會
      無法經營。（當時阿通是在店外遇到被告？）是。（那兩
      天隔壁或附近有無他人見聞此事？）我有請張幫我留意，
      因為97年間發生的那件事讓我非常害怕」等語（見偵二卷
      第21頁）；依告訴人上開證述：被告向告訴人店裡的廚師
      阿通表示要跟告訴人談判，被告向阿通表示一定要跟告訴
      人談判，否則要讓告訴人的店無法營業，因為阿通向告訴
      人表示被告說如果不單獨跟告訴人談判的話，之後告訴人
      的店會無法經營等情。惟告訴人於原審到庭證稱：「（98
      年1月10日被告到怡心園歌友會找你，你當時在場嗎？）
      有在場。（你當時人在哪裡？）我當時在店裡，我知道被
      告來找我，我不希望被告進來店內，我就到外面跟被告談
      判。（當時交談內容為何？）我不記得，事隔二年了，我
      只記得被告是來找碴的。（當時從頭到尾都是你與被告交
      談？）我有叫店裡的人出去跟被告協談，協談時我在店裡
      面。我本來在店外與被告協談，但是被告大吵大鬧，店裡
      面的廚師看到我被被告大吼大叫，就出來，廚師出來之後
      ，我才進去店裡面。（你進到店裡面還有無出來？）我不
      願意再去想這些事情。我只希望被告知錯能改，不希望他
      再來恐嚇我。」、「（當天被告有無說恐嚇的話？）被告
      要我不要告他，當時我已經告他很多案件。他有說到不要
      再營業了，反正講很多話，我只記得他叫我不要再營業了
      。（被告叫你不要再營業，是對你或是對廚師講？）他是
      對我私下講，我不記得是不是在98年1月10日講的。（當
      天廚師有無說被告對他說什麼話逼你出面談判？）廚師告
      訴我被告要找地方跟我談判，後來我跟被告約在85度C。
      （廚師有無跟你說被告當時說如果你不跟他談判的話會怎
      樣？）被告有說如果我不跟他談判，就賴在店裡面不走。
      （廚師有無跟你說被告曾經說如果你不跟他單獨談判，你
      的店無法經營？）我不知道被告有無這樣跟廚師講，廚師
      是叫我最好不要去上班。（98年1月14日被告又到怡心園
      歌友會找你，當時你在場嗎？）應該都在，當時店還在。
      （當時你有出來跟被告交談？）一定會，因為被告都會來
      鬧。（當時被告有無說恐嚇的話？）被告告訴我的員工及
      職員說對我不利的話，讓我無法置信的話，當天我在店裡
      面，被告在外面，他本來在店裡面，我請他出去，我們在
      外面交談，他非常大聲吵到鄰居，他要我離開現場跟他談
      判，我不想跟他再見面，被告說欠我的錢一定會還叫我不
      要告他，當時我的員工職員也在外面，我有跑進店裡面躲
      。（被告有無在你員工、職員面前講恐嚇的話？）我不知
      道。我只知道員工告訴我被告都講我的壞話。」、「（98
      年1月10日及98年1月14日被告找你時，你都有出面，後來
      都有回到店裡面躲避，此間由你的員工、職員在外面跟被
      告協談？）是的。（你的員工、職員在上開時間和被告協
      談之時，被告有無跟你的員工、職員恐嚇說要叫你出面談
      判，否則要讓店無法經營？）有。（為何你剛才說沒有？
      ）我不知道是哪一天。那些員工都是臨時打工的，不知道
      人到哪裡去了。（當時是否有一位廚師叫阿通？）是，但
      是我不知道本名，我曾經有找他當證人，但是他說他太太
      不讓他當證人，我有他的電話，但是他不願意到法庭。我
      有一個員工叫安娜，被告有欠簽單，安娜說被告是白吃白
      喝的人。我於本案事發報警時安娜都在場也有跟被告周旋
      ，我有他的電話，他的本名賴小那（音譯）。」等語（見
      原審卷第43-45頁），依告訴人上開所述，告訴人之指述
      已有反覆不一情形，且告訴人所陳被告叫告訴人不要再營
      業，是對告訴人私下講，告訴人不記得是不是在98年1 月
      10日講的，又經詢問：當天廚師有無說被告對他說什麼話
      逼你出面談判時，告訴人答稱：廚師告訴我被告要找地方
      跟我談判，後來我跟被告約在85度C。又經詢問：廚師有
      無跟你說被告當時說如果你不跟他談判的話會怎樣，告訴
      人答稱：被告有說如果我不跟他談判，就賴在店裡面不走
      。又經詢問：廚師有無跟你說被告曾經說如果你不跟他單
      獨談判，你的店無法經營，答稱：我不知道被告有無這樣
      跟廚師講，廚師是叫我最好不要去上班等節，核與告訴人
      於偵查中指陳被告向廚師阿通之人為恐嚇之言語，由廚師
      阿通之人再轉告告訴人之情節，並不相符，應認告訴人之
      指述已有瑕疵。
（二）次查，證人張維聲於98年12月11日偵訊時固證稱：「（你
      親眼看到的部分還有什麼？）98年1月10日及14日，被告
      獨自一人到怡心園歌友會外面叫囂，我聽到被告曾向謝店
      內的同事表示要叫謝出來，否則要鬧到謝無法營業，因為
      隔壁的花店由我經營，所以我在旁邊有聽到。（你所說你
      聽到被告說要讓謝無法營業，是10日還是14日？）應該是
      第一次，就是10日，我印象中被告那兩天的其中一天還提
      到要讓謝無法上班....」等語（見偵二卷第第20、21頁）
      ，惟證人張維聲於原審到庭證稱：「（98年1月10日、98
      年1月14日被告有無去怡心園歌友會？）有。（你有無在
      上開二時間看到被告？）我有看過被告到怡心園歌友會找
      謝靜修，在那邊鬧，日期我不記得，後來警察有來。（二
      次警察都有來嗎？）我記得有一次警察有來，另一次我不
      記得。（你為何在現場？）因為怡心園歌友會旁邊的花店
      是我朋友開的店，我常常在那邊泡茶聊天。（被告在那邊
      鬧的時候，謝靜修有無出面？）有。（被告為何在那邊鬧
      ？）我所知道是被告不想讓謝靜修安心在怡心園歌友會工
      作。（當時被告有無說恐嚇的話？）我現在也記不清楚，
      警察來時，有到店裡面，我沒有跟著到店裡面去。（被告
      當時有一開始要找謝靜修出面？）當時被告跟櫃台小姐說
      要找謝靜修，謝靜修同事才叫謝靜修出來，因為被告在鬧
      ，他們無法做生意。（被告有無用任何方式逼謝靜修出面
      ？）我不記得了。（你在偵查中說98年1月10日、98年1月
      14日被告一人在怡心園歌友會外面叫囂，你有聽到被告曾
      經向店內的同事表示要叫謝靜修出來，否則要鬧到無法營
      業，有無此事？）我有印象，有此事。（這二天被告都有
      這樣說嗎？）這二年我沒有去記這樣的事情，我知道被告
      有講過但是是哪一天講的我現在記不清楚。（請描述98年
      1月10日的情形？）我們聽到大小聲，後來不知道誰報警
      ，警察來，我們在那邊看，這不關我們的事情，我不能出
      面處理。（當時你有到怡心園歌友會門口嗎？）我在隔壁
      的花店裡面，但是花店沒有門，裡外是通的，我沒有到外
      面來。（98年1月10日、98年1月14日你都只是在花店裡面
      ，並沒有到怡心園歌友會門口？）是的，因為我不知道會
      出什麼事情，只聽到吵鬧聲，警察有來。（你怎麼知道是
      被告在鬧？）警察走了之後，我有問怡心園歌友會的人跟
      小姐，他們說被告要來找謝靜修。（你是在何種情況下聽
      到被告向謝靜修的同事表示要謝靜修出面，否則要鬧到無
      法營業？）謝靜修有跟我講這件事情，時間我忘了。（你
      在偵查中說是你自己聽到的？）我只是聽到吵鬧聲，詳細
      的情形我是問謝靜修及怡心園歌友會店裡面的人。（98年
      1月14日你也是只有在店裡面聽到吵鬧聲，後來才問怡心
      園歌友會的人，才知道是被告來找謝靜修？）到底是哪一
      天，現在無法記那麼清楚。（謝靜修在何種場合跟你說被
      告曾經向他的同事表示如果謝靜修不出來要鬧到無法營業
      ？）在從我被被告在三重市卡拉OK打傷後，謝靜修關心我
      的傷勢，這當中，被告有不希望謝靜修出面作證，我們有
      聊很多次，包括被告到怡心園歌友會鬧的事。（98年1 月
      10日、98年1月14日你從在花店聽到吵鬧聲，到警察離開
      吵鬧結束為止，是否知道是被告來鬧？）知道。（你怎麼
      知道是被告在鬧？）花店沒有門，我們雖然沒有到怡心園
      歌友會門口，但是我們在花店離開椅子走幾步就可以看到
      吵鬧現場的情形，因為好奇，我有看一下，我有看到被告
      在鬧。（被告在鬧時，被告說些什麼話，你聽得清楚嗎？
      ）當時聽的清楚，但說了什麼我現在記不起來。（你剛剛
      說你是在警察走後才問怡心園歌友會店內人員及謝靜修才
      知道被告有講說要謝靜修出面否則讓店無法經營，你是聽
      到哪個店員講的？他又是怎麼說的？）怡心園歌友會的同
      事都希望謝靜修跟被告私下談，不要影響到店，那時有三
      、四個人在議論紛紛，他們是該店的股東、櫃台及廚房。
      他們是說希望被告跟謝靜修私底下去談，不要在店裡鬧，
      這樣無法做生意。（你沒有從他們那邊聽到被告說謝靜修
      不出面的話，要鬧到讓店無法經營？）我現在無法記得肯
      定。（你剛說可以清楚聽到被告在怡心園歌友會外面講的
      話，你有無親耳聽到被告說如果謝靜修不出面就讓他們的
      店無法經營？）被告當時講的內容，我現在無法記得清楚
      。」等語（見原審卷第47-49頁），依證人張維聲上開陳
      述，其對於98年1月10日、1月14日當天之情形多證稱不記
      得、不清楚，且其所證：其不知道會出什麼事情，只聽到
      吵鬧聲，警察有來，警察走了之後，其問怡心園歌友會的
      人跟小姐，由他們告知被告要來找謝靜修，且證人聽到被
      告向謝靜修的同事表示要謝靜修出面，否則要鬧到無法營
      業這件事，是告訴人謝靜修告訴證人等情，與其偵查中證
      稱是其在旁邊有聽到一節，亦有未符，是尚難據證人張維
      聲之證詞，援引為不利於被告之認定。
（三）被告雖於98年1月10日晚間確有前往告訴人所投資經營位
      於臺北縣三重市○○○路8號之「怡心園歌友會」店外找
      告訴人，嗣經告訴人報警處理之事實，並與證人即到場處
      理之員警林建誠於原審審理時具結證稱：伊去處理本件糾
      紛時，被告有在場，伊印象中好像是通報酒醉鬧事，是無
      線電通報，員警工作紀錄簿只寫「處理糾紛」，伊不記得
      是什麼事情，伊有把雙方分開等語（見原審99年12 月21
      日審判筆錄）互核相符，此外，復有臺北縣政府警察局（
      三重分局光明派出所）員警工作紀錄簿影本1紙（內容記
      載警方曾於98年1月10日20時至22時之間前往中正北路8號
      前處理糾紛）附卷可稽（見原審卷第28頁），惟上開事證
      雖可認被告有於98年1月10日晚間某時，前往「怡心園歌
      友會」店外，但被告是否有出言恐嚇一節，仍無從認定。
（四）本件依起訴書所載，被告於98年1月10日、1月14係向綽號
      「阿通」之人為恐嚇之言語，則阿通是否確有聽聞被告出
      言恐嚇並轉知告訴人厥為本案關鍵，惟告訴人謝靜修於原
      審經詢問：「（當時是否有一位廚師叫阿通？）是，但
      是我不知道本名，我曾經有找他當證人，但是他說他太太
      不讓他當證人，我有他的電話，但是他不願意到法庭。」
      等語，告訴人既未陳明綽號「阿通」之真實姓名，亦無從
      傳喚查證是否屬實，依上開說明，本件公訴人指訴被告於
      98年1月10日、98年1 月14出言恐嚇犯行，事證尚有未足
      ，此外，復查無其他證據證明被告確有公訴人所指此部分
      之犯行，原審就98年1月14日部分認被告未構成恐嚇犯行
      ，雖無違誤，惟就檢察官起訴被告98年1月10日犯行部分
      ，認被告構成犯罪，則有未洽，且公訴意旨認此部分係屬
      接續犯之裁判上一罪關係，爰由本院撤銷原判決關於恐嚇
      危害安全部分，諭知被告關於恐嚇危害安全部分無罪。
據上論斷，應依刑事訴訟法第368條、第369條第1項前段、第364
條、第301條第1項，判決如主文。
本案經檢察官壽勤偉到庭執行職務。
中    華    民    國  100    年    4    月    28      日
                  刑事第六庭審判長法  官 邱同印
                                  法  官 何信慶
                                  法  官 吳淑惠
以上正本證明與原本無異。
被告不得上訴。
檢察官如不服本判決，應於收受送達後10日內向本院提出上訴書
狀，其未敘述上訴之理由者並得於提起上訴後10日內向本院補提
理由書（均須按他造當事人之人數附繕本）「切勿逕送上級法院
」。
                                  書記官 陳雅加
中    華    民    國   100    年    5     月    4     日
附錄：本案論罪科刑法條全文
中華民國刑法第304條
以強暴、脅迫使人行無義務之事或妨害人行使權利者，處3 年以
下有期徒刑、拘役或3 百元以下罰金。
前項之未遂犯罰之。